臺灣板橋地方法院刑事判決　　　　　　　 94年度訴字第198號
公　訴　人　臺灣板橋地方法院檢察署檢察官
被　　　告　乙○○冒名甲○○.
上列被告因毒品危害防制條例案件，經檢察官提起公訴（93年度
核退毒偵字第1599號），本院就被告被訴施用第二級毒品部分，
判決如下：
    主  文
本件免訴。
    理  由
一、公訴意旨略以：乙○○前因施用第二級毒品案件，經送勒戒
    處所觀察、勒戒後，認有繼續施用毒品傾向，臺灣臺北地方
    法院遂以88年度毒聲字第826 裁定令入戒治處所施以強制戒
    治，嗣於88年12月20日停止戒治並付保護管束，保護管束於
    89 年3月6 日期滿未經撤銷，強制戒治因而視為期滿執行完
    畢，由臺灣臺北地方法院檢察署檢察官以89年度戒毒偵字第
    166 號不起訴處分確定，詎仍不思戒除毒癮，復另行起意，
    於9310月9 日凌晨2 時58分許經警採尿前96小時內某時，在
    不詳處所，施用第二級毒品安非他命，嗣為警於93年10月8
    日21時30分許，在國道三號公路南向35公里處（臺北縣中和
    市路段）查獲，並扣得安非他命1 包（毛重18.8公克），因
    認被告涉犯毒品危害防制條例第10條第2 項之施用第二級毒
    品罪嫌。
二、按案件曾經判決確者，應諭知免訴之判決，刑事訴訟第302
    條第1 款定有明文；又訴訟上所謂一事不再理之原則，關於
    實質上一罪或裁判上一罪，亦均有其適用，最高法院60年台
    非字第77號著有判例。查：
(一)、本件公訴人雖係以自稱「甲○○」者為被告提起公訴，而該
    自稱「甲○○」者，確曾於93年10月8 日21時30分許，駕車
    行經國道三號公路南向35公里處時為警查獲乙節，並有臺灣
    板橋地方法院檢察署93年度毒偵字第4698號偵查卷內93年10
    月9 日警詢筆及同日偵訊筆錄可按，惟被告乙○○於本院審
    理中業供稱：警詢、偵訊時，都是其冒用「甲○○」名義應
    訊（見本院94年9 月22日準備程序筆錄）；再經本院將該自
    稱「甲○○」之人於前開警詢、偵訊筆錄所按捺之指紋，送
    請內政部警政署刑事警察局鑑定結果，該等筆錄受訊問人欄
    上之指紋係被告乙○○所按捺，此有內政部警政署刑事警察
    局94年8 月25日刑紋字第0940128061號函附於本院卷可參，
    顯見本件乃被告於前開警詢、檢察官偵查中冒用「甲○○」
    名義應訊無疑，而公訴人既以經其訊問之人即被告乙○○為
    起訴對象，公訴人其後亦於蒞庭時，當庭更正起訴對象之姓
    名、年籍為被告乙○○，則本件被起訴之人，應係被告乙○
    ○，而非「甲○○」甚明，本院自應將公訴人原起訴書誤載
    之人別、年籍等資料均更正為乙○○，先此敘明。
(二)、本件公訴人起訴被告於前揭時、地施用第二級毒品安非他命
    之犯罪事實，有被告為警查獲採尿送驗後，尿液檢體呈安非
    他命陽性反應之台灣尖端先進生技醫藥股份有限公司93年10
    月13日濫用藥物檢驗報告、國道公路警察局第六警察隊93年
    度10月份移送煙毒麻醉藥品人犯尿液檢體編號對照表在卷可
    稽（見臺灣板橋地方法院檢察署93年度核退毒偵字第1599號
    偵查卷第3 、4 頁），則被告於前開為警採尿前96小時內之
    某時，施用第二級毒品安非他命之犯行固堪認定。
(三)、惟本案被告前曾自93年4 月間某日起至94年1 月26日10時止
    ，在臺北縣中和市○○街138 號11樓之2 住處，以安非他命
    置於玻璃球內燒烤後吸食煙氣之方式，連續施用第二級毒品
    安非他命多次，嗣於94年1 月26日20時30分許，在臺北縣中
    和市○○街、華順街口為警查獲，並自乙○○攜帶之手提袋
    內發現第二級毒品安非他命37包（合計重量153.57公克）、
    第一級毒品海洛因14包（合計重量17.08 公克）、磅秤1 個
    、分裝袋3 大包、分裝器1 個等物，其尿液檢體經送鑑定後
    呈安非他命陽性反應，經臺北市政府警察局中正第二分局移
    送臺灣板橋地方法院檢察署檢察官偵查後，以94年度毒偵字
    958 號向本院聲請簡易判決處刑，業由本院於94年3 月31日
    以94年度簡字第1010號刑事判決，就被告連續施用第二級毒
    品之犯行，判處有期徒刑6 月確定在案等情，有臺灣板橋地
    方法院檢察署檢察官94年度毒偵字958 號聲請簡易判決處刑
    書、本院94年度簡字第1010號刑事簡易判決、臺灣高等法院
    被告前案紀錄表等附卷可稽，則本案起訴被告施用安非他命
    犯行部分與前揭已判決確定之被告於93年4 月間某日起至94
    年1 月26日10時止，連續施用第二級毒品安非他命之犯罪事
    實，二者之犯罪時間甚為緊接，方法相同，觸犯構成要件相
    同之罪名，顯見被告所為前開業經判決確定之連續施用第二
    級毒品犯行，與本件施用第二級毒品犯行，應係基於概括犯
    意而為之，具有連續犯之裁判上一罪關係，為同一案件甚明
    ，從而，本件起訴之犯罪時間既發生在前開案件最後事實審
    判決作成及送達之前，自為該同一案件之確定判決既判力效
    力所及，依諸前揭法律規定及判例意旨，本件被告被訴施用
    安非他命犯行部分，爰不經言詞辯論，逕為免訴判決（至公
    訴人以同前偵查案號起訴被告施用第一級毒品犯行部分，業
    經本院另以94年度訴字第198 號判決，判處有期徒刑10月，
    並將扣案之海洛因2 包，合計驗餘淨重1.34公克沒收銷毀之
    ，併此敘明）。
三、據上論斷，應依刑事訴訟法第302 條第1 款、第307 條，判
    決如主文。
中　　華　　民　　國　　94　　年　　9 　　月　　30　　日
                  刑事第四庭審判長法　官  陳恆寬
                                  法  官  許必奇
                                  法  官  陳明偉
以上正本證明與原本無異
如不服本判決應於送達後10日內向本院提出上訴狀
                                  書記官　陳慧儷
中　　華　　民　　國　　94　　年　　10　　月　　5 　　日
